【裁判字號】    89,自,3
【裁判日期】    890515
【裁判案由】    偽造文書等
【裁判全文】
臺灣臺東地方法院刑事裁定                             八十九年度自字第三號
    自  訴  人  紅葉溫泉渡假中心股份有限公司
    代  理  人  丙○○
    被      告  甲○○
                乙○○
右列被告因偽造文書案件，經自訴人提起自訴，本院裁定如左：
    主  文
自訴駁回。
    理  由
一、按法院或受命推事於自訴案件第一次審判期日前訊問及調查結果，如認為案件有
    刑事訴訟法第二百五十二條至第二百五十四條之情形者，得以裁定駁回其自訴，
    同法第三百二十六條第三項定有明文。
二、本件自訴意旨略稱：被告乙○○於民國七十九年間將其父林其昌所有座落於台東
    縣延平鄉○○段一八三號土地面積０點四九九一公頃長期租用與自訴人，雙方約
    定於租約期間被告不得將土地轉租或設定抵押與第三人，如有違約願賠償自訴人
    一切損失，詎被告乙○○竟於八十六年間將上開土地虛偽賣與第三人甲○○並設
    定新台幣（下同）六千萬元之抵押權，且使公務員登載於土地登記簿上，而被告
    甲○○於八十八年十二月二十日台灣高等法院花蓮分院審理乙○○被訴詐欺案件
    竟為不實之結證，因認被告涉有詐欺、偽造私文書、偽證罪嫌。
三、查自訴人自訴被告乙○○涉有詐欺、偽造私文書及背信等罪嫌部分，前經被告提
    出自訴，並經台灣高等法院花蓮分院判決確定在案（見卷附之台灣高等法院八十
    八年上訴字第三○五號判決），自訴人就曾經判決確定之同一事實，復提起自訴
    ，顯有刑事訴訟法第二百五十二條第一款之事由，依同法第三百二十六條第三項
    ，自應以裁定駁回之，先此敘明。
四、訊之被告甲○○堅決否認有何偽造文書、詐欺及偽證之犯行，辯稱：她確實向乙
    ○○買受前述土地，並於買受後，以前述土地向鄧富安、陳裕銓、范周統妹等人
    設定債權各三分之一之最高限額抵押權二千萬元予該三人，並無偽造文書、詐欺
    及偽證的犯行。經查，(一)被告甲○○與被告乙○○間曾於八十五年十二月十一日
    就座落於台東縣延平鄉○○段一八三號土地成立買賣契約，並於同日給付價金二
    百五十萬、另於同年十二月二十三日給付價金一百萬元，並於八十六年四月十六
    日辦理所有權移轉登記完畢，業據被告甲○○於本院調查時供承明確，核與共同
    被告乙○○供述之情節相符，並有被告甲○○所提出買賣契約書影本、土地所有
    權狀及被告乙○○收受前述價金後分別存入台東縣鹿野地區農會、台灣銀行之存
    款證明等可資佐證，被告甲○○與乙○○雙方確曾就前述土地成立買賣契約之事
    實，已堪認定。(二)又被告甲○○買受前述土地後，於八十六年九月二十五日因前
    曾向鄧富安、陳裕銓、范周統妹三人借款支付買受前述土地之價金，而嗣後仍需
    向其等借錢，遂設定予鄧富安等三人最高限額抵押權二千萬元之權利且各為債權
    三分之一等情，亦據其供明在卷，並有土地登記簿謄本在卷可憑，則被告甲○○
    設定抵押權之行為，既在其買受前述土地後為之，則如何利用其所有之土地，顯
    屬被告甲○○合法之自由權能，非自訴人所能干涉。(三)按出租人於租賃物交付後
    ，承租人占有中，縱將其所有權讓與第三人，其租賃契約，對於受讓人仍繼續存
    在，民法第四百二十五條第一項定有明文，則出租人雖將其不動產出租後，其對
    不動產的處分（買賣）權能，並不受影響。本件被告乙○○雖曾代其父林其昌就
    前述土地成立租約，嗣後復與被告甲○○就前述土地成立買賣契約，及被告甲○
    ○買受前述土地後設定抵押辦理融資的行為，均屬合法之經濟自由活動，並無任
    何不法。且依卷存證據，自訴人亦未能提出具體事證證明被告甲○○與被告乙○
    ○間，就前述土地之買賣有何共謀詐欺及偽造文書犯行，空以被告甲○○與被告
    乙○○就前述土地成立買賣，影響其對前述土地之開發權利，進而認被告甲○○
    有詐欺、偽造文書及偽證之犯行，並無憑據。是本件被告甲○○犯罪嫌疑不足，
    具有刑事訴訟法第二百五十二條第十款之情事，依照首揭規定，本院自得以裁定
    駁回自訴。
四、據上論斷，應依刑事訴訟法第三百二十六條第三項、第二百五十二條第一款、第
    十款，裁定如主文。
中      華      民      國      八十九      年      五    月    十五    日
                                      臺灣台東地方法院刑事庭
                                          法  官 黃 堯 讚
右正本證明與原本無異。
如不服本裁定，應於送達後五日內，向本院提出抗告狀。（須附繕本）
「切勿逕送上級法院」
                                          書記官 潘 正 苓
中      華      民      國      八十九      年      五    月    十六    日


司法院資訊處製作；財團法人民間司法改革基金會備份。
